【裁判字號】    90,訴,2810
【裁判日期】    901224
【裁判案由】    毒品危害防制條例
【裁判全文】
臺灣高雄地方法院刑事判決                          九十年度訴字第二八一號
    公  訴  人  臺灣高雄地方法院檢察署檢察官
    被      告  甲○○
右列被告因違反毒品危害防制條例案件，經檢察官提起公訴（九十年度偵字第四一三
一號），暨移送併案審理（九十年度毒偵字第五三七五號），本院判決如左：
    主  文
甲○○連續施用第一級毒品，累犯，處有期徒刑壹年。
    事  實
一、甲○○前於八十三年間因違反肅清煙毒條例案件，經本院以八十三年訴字第二０
    二九號判處有期徒刑三年，褫奪公權三年，經上訴於台灣高等法院高雄分院於八
    十三年十月十三日以八十三年上訴字第二四一三號駁回上訴確定，並於八十七年
    四月十五日執行完畢。竟不知悛悔，徹底戒除毒癮惡習。於八十七年間因施用毒
    品因施用第一級毒品案件，經本院於八十七年七月七日以八十七年毒聲字第八八
    三號裁定送觀察、勒戒後，因認有繼續施用毒品之傾向，經本院於八十七年七月
    二十七日以八十七年毒聲字第一三七五號裁定送戒治處所強制戒治，並因戒治期
    滿三月，任無繼續戒治之必要，由本院於八十七年十一月三十日以八十七年毒聲
    字第四一０九裁定停止戒治，所於戒治期間付保護管束，然甲○○於保護管束期
    間內未依指定期日接受尿液採驗達三次以上，因違反保護管束應遵守是向情節重
    大，經本院於八十八年七月九日以八十八年度毒聲字第四七九四號裁定撤銷停止
    戒治，另入戒治處所施以強制戒治，於八十九年二月九日強制戒治期滿，經台灣
    高雄地方法院檢察署檢察官於八十九年三月六日，以八十九年度戒毒偵字第二八
    七號為不起訴處分確定。詎仍又因施用第一級毒品案件，經本院於八十九年十月
    三十一日以八十九年度毒聲字第八五五九號裁定送另入戒治處所強制戒治，其刑
    事追訴部分，經本院以八十九年訴字第二七０五號判處有期徒刑七月，復經上訴
    於台灣高等法院高雄分院於九十年五月二十三日以九十年上訴字第六六七號撤回
    上訴確定，而強制戒治部分，則於九十年一月十二日入臺灣屏東戒治所執行戒治
    ，於戒治執行滿三月後，其成效經評定為合格，認無繼續戒治之必要，而由本院
    於九十年五月三日以九十年度毒聲字第二七七八號裁定停止戒治，所餘戒治期間
    付保護管束，甲○○於保護管束期間，猶不知悔改，竟另行起意，基於施用第一
    級毒品之概括犯意，先後於九十年八月十二日十七時至十八時間，及同年九月十
    五日二十二時二十分許回溯二時四小時內，分別在高雄市○○區○○路一二九號
    三樓之三號之住所內及不詳處所，連續以海洛因捲入香菸內方式施用第一級毒品
    海洛因，嗣先後於九十年八月十三日依通知至台灣高雄地方法院檢察署觀護室進
    行採尿檢驗，及於九十年九月十五二十二時二十分許，因與友人共同騎乘無掛牌
    照之機車，行經高雄市前金區○○○路一二０號前為警攔檢，並採取尿液送請檢
    驗，二次送驗結果，甲○○之尿液中均呈有嗎啡之陽性反應。甲○○並因違反保
    護管束應遵守事項情節重大，經本院於九十年九月二十八日以九十年毒聲字第五
    九八一號撤銷停止戒治，令入戒治處所施以強制戒治。
二、案經台灣高雄地方法院檢察署觀護人簽報及高雄市政府警察局新興分局報請台灣
    高雄地方法院檢察署偵查起訴。
    理  由
一、右揭事實，業據被告於本院審理時坦誠不諱，且被告先後於九十年八月十三日至
    台灣高雄地方法院檢察署觀護室採尿送驗，及於同年九月十五日為警查獲後採尿
    送驗結果，均呈嗎啡陽性反應，有台灣檢驗科技股份有限公司九十年八月二時四
    日以報告編號：ＫＺ000000000000號濫用藥物尿液檢驗報告單及高
    市警局新興分局煙毒尿液送驗登記代碼對照簿、高雄市立凱旋醫院九十年十月十
    九日以高市凱醫檢字第００二五五號之煙毒尿液檢驗成績書各一件在卷可稽，又
    海洛因係由嗎啡化學合成，施用入人體後，水解還原成嗎啡，再詢嗎啡之代謝方
    式排出體外，是被告自白施用第一級毒品海洛因之犯行核與事實相符，應堪採信
    。
二、查被告曾因施用第一級毒品海洛因案件，第一次經本院於八十七年七月七日以八
    十七年度毒聲字第八八三號裁定送觀察、勒戒後，認有繼續施用毒品之傾向，於
    八十七年七月二十七日經本院以八十七年度毒聲字第一三七五號裁定送戒治處所
    強制戒治，而於八十七年十一月三十日，因戒治滿三個月認無繼續戒治之必要，
    由本院以八十七年度毒聲字第四一０九號裁定停止戒治，所於戒治期間付保護管
    束，然於保護管束期間，未依只定其日接受採尿達三次以上，違反保護管束應遵
    守事項情節重大，經本院於八十八年七月九日以八十八年毒聲字第四六六四號裁
    定撤銷停止戒治，令入戒治處所強制戒治，並於八十九年二月九日強制戒治期滿
    ，經台灣高雄地方法院檢察署檢察官於八十九年三月六日以八十九年度戒毒偵字
    第二八七號為不起訴處分確定。第二次又因施用第一級毒品案件，經本院八十九
    年十月三十一日以八十九年度毒聲字第八五五九號裁定令入戒治處所施以強制戒
    治，其施用第一級毒品刑事追訴部分，亦由臺灣高雄地方法院檢察署檢察官以八
    十九年度毒偵字第六七九二號提起公訴，經本院以八十九年度訴字第二七○五號
    判處有期徒刑七月，經上訴於台灣高等法院高雄分院於九十年五月二十三日以九
    十年上訴字第六六七號撤回上訴確定。強制戒治部分，則於九十年一月十二日入
    臺灣屏東戒治所強制戒治，因戒治執行滿三月後，其成效經評定為合格，認無繼
    續戒治之必要，而由本院於九十年五月三日以九十年度毒聲字第二七七八號裁定
    停止戒治，所餘戒治期間付保護管束，保護管束期間又因施用第一級毒品案件，
    違反保護管束應遵守事項情節重大，經本院於九十年九月二十八日以九十年毒聲
    字第五九八一號裁定撤銷停止戒治，令入戒治處所施以強制戒治，有臺灣高等法
    院被告全國前案紀錄表、刑案資料查註紀錄表、台灣高雄地方法院法務部在監在
    押資料表、上開裁定書、判決書、不起訴處分書等在卷可查，且被告於保護管束
    期間三犯本件施用第一級毒品海洛因，其保護管束並非阻卻犯罪事由，除構成撤
    銷停止戒治之原因外，仍應就其三犯部分為實體判決（最高法院八十九年度臺非
    字第九○號判決參照）。本件事證明確，被告犯行洵堪認定。
三、核被告甲○○所為，係犯毒品危害防制條例第十條第一項之施用第一級毒品罪。
    其持有毒品之低度行為，應為施用之高度行為所吸收，不另論罪。被告先後二次
    施用第一級毒品海洛因之行為，時間緊接，觸犯犯罪構成要件相同之罪名，顯係
    基於概括犯意為之，應依連續犯之規定論以一罪，並依法加重其刑。又被告於九
    十年九月十五日二十二時二十分許回溯二十四小時內在不詳處所施用第一級毒品
    海洛因犯行部分，雖未據公訴人起訴，然該部分之事實，與公訴人起訴之犯罪事
    實有連續犯之裁判上一罪之關係，應為起訴效力所及，基於審判不可分之原則，
    應併予審理，並此敘明。查被告前曾違反肅清煙毒條例案件，經本院以八十三年
    訴字第二０二九號判處有期徒刑三年褫奪公權三年，經上訴於台灣高等法院高雄
    分院於八十三年十月十三日以八十三年上訴字第二四一三號駁回上訴確定，並於
    八十七年四月十五日執行完畢，有台灣高等法院被告全國前案紀錄表一份在卷可
    憑，被告於五年內再犯本件最重本刑為有期徒刑以上之罪，為累犯，應依刑法第
    四十七條規定遞加重其刑。爰審酌施用毒品為自戕行為，被告有多次施用毒品前
    科，前經送觀察、勒戒及強制戒治，經檢察官不起訴處分確定，竟不知愛惜生命
    及身體健康，掌握自新機會，戒除毒癮，反再度耽溺於毒品中，第二次經強制戒
    治、論罪科刑後，仍不悛悔，於停止戒治付保護管束期間再犯本案，顯深陷毒癮
    無法戒除，且無戒除毒癮之決心，及其高中肄業之智識程度，素行不佳，犯罪後
    在庭態度尚認良好等一切情狀，量處如主文所示之刑。
據上論斷，應依刑事訴訟法第二百九十九條第一項前段，毒品危害防制條例第十條第
一項，刑法第十一條前段、第五十六條、第四十七條，判決如主文。
中      華      民      國    九十      年     十二     月    二十四    日
                        臺灣高雄地方法院刑事第四庭
                            法    官   程克琳
右正本證明與原本無異。
如不服本判決，應於判決送達後十日內，向本院提出上訴狀。
                             書記官    梁瑜玲
中    華    民    國      九十      年      十二      月      二十七      日
【附錄本案論罪科刑法條全文】
毒品危害防制條例第十條第一項：
施用第一級毒品者，處六月以上五年以下有期徒刑。


司法院資訊處製作；財團法人民間司法改革基金會備份。
